hu: Talpbetét anyaga: Parafa; Etilén-vinil-acetát (EVA); Gél; Bőr; Memóriahab; Mikroszálas; Szintetikus; Gyapjú; Egyéb
pl: Materiał wkładki: Korek; Etylen-octan winylu (EVA); Żel; Skóra; Pianka z pamięcią kształtu; Mikrofibra; Materiał syntetyczny; Wełna; Inne
ro-RO: Materialul branțului: Plută; Etilen-vinil-acetat (EVA); Gel; Piele; Spumă cu memorie; Microfibră; Sintetic; Lână; Altele
sl-SI: Material vložka: Pluta; Etilen vinil acetat (EVA); Gel; Usnje; Spominska pena; Mikrovlakna; Sintetika; Volna; Drugo
es: Material de la plantilla: Corcho; Etilvinilacetato (EVA); Gel; Cuero; Espuma viscoelástica; Microfibra; Sintético; Lana; Otro
el: Υλικό εσωτερικής σόλας: Φελλός; Οξικός αιθυλενοβινυλεστέρας (EVA); Τζελ; Δέρμα; Αφρός μνήμης; Μικροΐνες; Συνθετικό; Μαλλί; Άλλο
zh-TW: 鞋墊材質: 軟木; 乙烯醋酸乙烯酯共聚物 (EVA); 凝膠; 皮革; 記憶海綿; 超細纖維; 合成材質; 羊毛; 其他
fi: Pohjallisen materiaali: Korkki; Etyleenivinyyliasetaatti (EVA); Geeli; Nahka; Muistivaahto; Mikrokuitu; Synteettinen; Villa; Muu
it: Materiale della soletta: Sughero; Etilene acetato di vinile (EVA); Gel; Pelle; Memory foam; Microfibra; Sintetico; Lana; Altro
ko: 깔창 소재: 코르크; 에틸렌 비닐 아세테이트(EVA); 젤; 가죽; 메모리 폼; 극세사; 합성 소재; 울; 기타
ja: インソール素材: コルク; エチレン酢酸ビニルアセテート (EVA); ジェル; レザー; メモリーフォーム; マイクロファイバー; 合成素材; ウール; その他
nl: Steunzool materiaal: Kurk; Ethyleen-vinylacetaat (EVA); Gel; Leer; Traagschuim; Microvezel; Synthetisch; Wol; Overige
en: Insole material: Cork; Ethylene vinyl acetate (EVA); Gel; Leather; Memory foam; Microfiber; Synthetic; Wool; Other
cs: Materiál vložky: Korek; Ethylen vinylacetát (EVA); Gel; Kůže; Paměťová pěna; Mikrovlákno; Syntetika; Vlna; Jiné
ru: Материал стельки: Пробка; Этиленвинилацетат (ЭВА); Гель; Кожа; Пена с эффектом памяти; Микрофибра; Синтетика; Шерсть; Другое
tr: İç taban malzemesi: Mantar; Etilen vinil asetat (EVA); Jel; Deri; Hafızalı köpük; Mikrofiber; Sentetik; Yün; Diğer
fr: Matériau de la semelle intérieure: Liège; Éthylène-acétate de vinyle (EVA); Gel; Cuir; Mousse à mémoire de forme; Microfibre; Synthétique; Laine; Autre
sk-SK: Materiál stielky: Korok; Etylénvinylacetát (EVA); Gél; Koža; Pamäťová pena; Mikrovlákno; Syntetika; Vlna; Iné
sv: Material för innersula: Kork; Eten-vinylacetat (EVA); Gel; Läder; Memoryskum; Mikrofiber; Syntet; Ull; Övrigt
pt-PT: Material da palmilha: Cortiça; Etileno acetato de vinilo (EVA); Gel; Pele; Espuma viscoelástica; Microfibra; Sintético; Lã; Outro
pt-BR: Palmilha material: Cortiça; Etileno acetato de vinila (EVA); Gel; Couro; Espuma viscoelástica; Microfibra; Sintético; Lã; Outro
da: Materiale på indlægssål: Kork; Ethylen-vinylacetat (EVA); Gel; Læder; Memoryskum; Mikrofiber; Syntetisk; Uld; Andet
th: วัสดุพื้นรองเท้า: ไม้ก๊อก; อีทิลีนไวนิลอะเซเทต (EVA); เจล; หนัง; เมมโมรี่โฟม; ไมโครไฟเบอร์; สังเคราะห์; ขนสัตว์; อื่นๆ
de: Material der Einlegesohle: Kork; Ethylen-Vinylacetat (EVA); Gel; Leder; Memory-Schaum; Mikrofaser; Synthetik; Wolle; Sonstige
bg-BG: Материал на стелката: Корк; Етиленвинилацетат (EVA); Гел; Кожа; Мемори пяна; Микрофибър; Синтетика; Вълна; Други
lt-LT: Vidpadžio medžiaga: Kamštinė medžiaga; Etileno vinilacetatas (EVA); Gelis; Oda; Viskoelastinis porolonas; Mikropluoštas; Sintetinė; Vilna; Kita
zh-CN: 鞋垫材料: 软木; 乙烯醋酸乙烯酯 (EVA); 凝胶; 皮革; 记忆棉; 超细纤维; 合成材料; 羊毛; 其他
nb: Innersålemateriale: Kork; Etylen-vinylacetat (EVA); Gel; Skinn; Minneskum; Mikrofiber; Syntetisk; Ull; Annet
vi: Chất liệu đế trong: Gỗ bần; Etylen vinyl acetate (EVA); Gel; Da; Mút hoạt tính; Sợi vi mảnh; Tổng hợp; Len; Khác
hr-HR: Materijal uloška: Pluto; Ethylene vinyl acetate (EVA); Gel; Koža; Memorijska pjena; Mikrovlakna; Sintetika; Vuna; Ostalo